臺灣臺北地方法院交通事件裁定　　　　　　　　　九十三年度交聲字第一０九六號
　　異　議　人
　　即受處分人　甲○○
右列異議人即受處分人因違反道路交通管理處罰條例案件，對於臺北市交通事件裁決
所於中華民國九十三年十一月九日所為之處分 (原處分案號：北市裁三字第裁二二─
ＡＣＵ六六一四八七號)，聲明異議，本院裁定如左：
    主      文
異議駁回。
    理      由
一、按汽車駕駛人轉彎時，有不依標誌、標線、號誌指示者，處二百元以上六百元以
    下（即新臺幣六百元以上一千八百元以下）罰鍰；又按汽車駕駛人，駕駛汽車有
    不服從交通勤務警察法令執行交通指揮、稽查任務人員之指揮或稽查者，而本章
    各條無處罰之規定者，處新臺幣九百元以上一千八百元以下罰鍰，道路交通管理
    處罰條例第四十八條第一項第二款、第六十條第二項第一款分別定有明文。又汽
    車駕駛人違反上開條款規定者，各記違規點數一點，同法第六十三條第一項第一
    款亦有規定。
二、本件異議人即受處分人甲○○於民國九十三年九月二十八日十七時五十分許，駕
    駛車牌號碼九Ｆ─八一五七號自用小客車，沿臺北市○○路由北向南方向行駛，
    行經臺北市○○路、汀州路口時，違反該處不得左轉之交通標誌之指示而自中華
    路左轉汀州路，經證人即臺北市政府警察局中正第二分局交通分隊警員游君毅鳴
    笛示意停車，受處分人竟不予理會而加速駛離，經證人以受處分人違反道路交通
    管理處罰條例第四十八條第一項第二款、第六十條第二項第一款之行為掣發臺北
    市政府警察局北市警交大字第ＡＣＵ六六一四八七號舉發違反道路交通管理事件
    通知單（下簡稱舉發通知單）予以舉發，嗣受處分人於舉發通知單上所載應到案
    日期（九十三年十月二十日）前之九十三年十月十二日向原處分機關即臺北市交
    通事件裁決所申訴，原處分機關函請舉發機關調查結果，仍認受處分人有上開違
    規行為，乃依道路交通管理處罰條例第第四十八條第一項第二款、第六十條第二
    項第一款、第六十三條第一項（漏載第一款）規定，於九十三年十一月九日以北
    市裁三字第裁二二─ＡＣＵ六六一四八七號裁決書裁處受處分人罰鍰新臺幣一千
    五百元，並記違規點數二點。
三、訊據受處分人矢口否認有何違規行為，辯稱：裁決書上所載違規時間，其所有上
    開車輛係停放於臺北縣新莊市（合順行）處，並非在中華路、汀州路口；且警員
    並無提出任何違規照片佐證，僅以記憶車號方式，可能有誤，況舉發通知單上所
    載違規地點前方有三處路口設有紅綠燈，若果有不遵守稽察情事，警員自可追趕
    攔查；又舉發通知單上並無記載車輛行進方向、車種、車身顏色，且數處經過塗
    改，顯見警員填寫舉發通知單時漫不經心，自難證明其有違規情事云云。經查：
（一）本件受處分人確有前揭違規情事，而遭執勤警員開立舉發通知單等情，業據證
      人即舉發警員游君毅於本院訊問中結證明確，並有臺北市政府警察局北市警交
      大字第ＡＣＵ六六一四八七號舉發違反道路交通管理事件通知單一紙附卷可稽
      。復按交通警員製單舉發違反道路交通管理處罰條例所列之違規事實，本質上
      為行政處分，係公務員基於職務上權力，依法就特定之具體事件所為具公法上
      效果之單方行政行為，基於公務員為公法上行為具有公信力之原則，該行政處
      分當可被推定為真正，其據以依法處分之事實認定亦為正確無誤，況
      本件執勤警員與受處分人素不相識，應無捏造事實違法取締之必要，而本院亦
      查無證據足資證明執勤警員有何捏造事實違法取締之情事存在，則執勤警員本
      其維護交通秩序、安全職責所為之舉發，自應受到合法、正確之推定，不容受
      處分人任意否認。從而，受處分人違規之事實，自堪予以認定。
（二）受處分人雖以前揭情詞置辯，然查：執勤警員以其所見所聞逕行舉發交通違規
      事件，係法律賦予執勤警員之權責，本無要求執勤警員以拍攝照片為唯一存證
      方式；況受處分人本件違規事實係發生在臺北市○○路、汀州路口，時間係下
      班尖峰時段，車流量大，違規車輛亦不在少數，業據證人游君毅警員證述明確
      ，而受處分人違規左轉係在短暫時間內發生，自不能強求證人有充裕時間拍照
      存證；另警員於執行職務時，本須考量比例原則，以當時之違規程度及道路交
      通狀況，證人證述僅須記下車號逕行舉發即可，並無追趕攔檢之必要等語，故
      本件雖無拍攝違規照片、警員亦無追趕攔查之行為，均不足以反證受處分人無
      違規情事。再者，因受處分人違規時車速並不快，證人得清楚確認車號，且證
      人記下車號後，另以警用電腦核對車種、車身顏色，核與登記資料無誤等情，
      業據證人結證屬實，是堪認證人所見之違規車輛確係受處分人所有上開車輛無
      誤，縱認舉發通知單上並無清楚記載車種、車身顏色，亦不影響違規事實之認
      定。又舉發通知單上雖有塗改痕跡，惟所塗改之欄位係應到案日期、舉發違反
      法條等部分，均與受處分人違規事實本身無涉，此見舉發通知單即明，而證人
      開立舉發通知單後，尚須經過交通大隊的外包單位核對應到案日期、確認違規
      法條及其代碼，若有錯誤，再交還給舉發警員修改後並蓋章以示負責等情，復
      據證人證述在卷，是以受處分人以舉發通知單上有修改為由，主張證人舉發不
      實，亦無足取。
四、綜上所述，本件受處分人有前揭違規行為，原處分機關依道路交通管理處罰條例
    第四十八條第一項第二款、第六十條第二項第一款、第六十三條第一項（漏載第
    一款）規定，裁處受處分人罰鍰新臺幣一千五百元，並記違規點數二點，核無違
    誤，本件受處分人之異議為無理由，自應將其異議駁回。
據上論斷，應依道路交通案件處理辦法第十九條，裁定如主文。
中　　　華　　　民　　　國　　九十三　　年　　 十二 　　月　　　六　　　日
　　　                         臺灣臺北地方法院交通法庭
             　　                         法  官 劉素如
右正本證明與原本無異
如不服本裁定應於送達後五日內向本院提出抗告狀
                                          書記官 陳俐妙
中　　　華　　　民　　　國　　九十三　　年　　 十二 　　月　　　六　　　日
